【裁判字號】    99,抗,1419
【裁判日期】    990916
【裁判案由】    給付貨款
【裁判全文】
臺灣高等法院民事裁定                  99年度抗字第1419號
抗  告  人  慶達科技股份有限公司
法定代理人  乙○○
上列抗告人與相對人GRABBER INDUSTRIES 97 INC.等間請求給付
貨款事件，抗告人對於中華民國99年8月5日臺灣臺北地方法院99
年度國貿字第10號裁定提起抗告，本院裁定如下：
    主  文
抗告駁回。
抗告訴訟費用由抗告人負擔。
    理  由
一、按當事人書狀，應記載當事人姓名及住所或居所；當事人為
    法人、其他團體或機關者，其名稱及公務所、事務所或營業
    所，民事訴訟法第116條第1項第1款定有明文。又原告起訴
    不合程式或不備其他要件，經審判長定期間先命補正而未補
    正者，法院應以裁定駁回之，亦為同法第249條第1項第6款
    所明定。
二、查本件抗告人起訴時雖於起訴狀上載明相對人（即被告）
    GRABBER INDUSTRIES 97 INC.之營業處所及該公司法定代理
    人兼被告（即相對人）甲○○○○○ ○○○○○ ○○○○○○之住所為
    #1-1654W. 75TH AVE.,VAN COUVER,B.C.CANADA V6P 6G2，
    惟原法院於民國（下同）98年間囑託外交部向該址送達庭期
    通知及起訴狀繕本等文書，均因相對人遷址不明遭退件一節
    ，有原法院98年9月7日北院隆民淨98年度審國貿字第11號函
    、外交部條約法律司98年11月13日條二字第09802203170號
    函（下稱系爭法律司函）附原法院卷71、73頁可參，是抗告
    人未於起訴狀上載明相對人等之正確營業所、住所或居所，
    起訴不合法定程式一節，即堪認定。從而，原法院於99年6
    月9日當庭命抗告人於同年7月30日前補正（調查期日筆錄附
    原法院卷第85頁參照），於法即無不合。又抗告人於前揭經
    原法院當庭裁定命補正時，就其起訴有不合法定程式之情事
    顯已知悉，本應遵期補正。衡諸抗告人原載相對人等之營業
    所及住所係位於國外之加拿大，且抗告人自98年7月8日提起
    本件訴訟至原法院命其補正期間屆滿（99年7月30日）時為
    止已逾一年之情，堪認原法院裁定所命長達58日之補正期間
    ，甚為允當。從而，抗告人逾期迄今仍未補正，原法院依前
    揭規定裁定駁回其訴，即無違誤。抗告意旨雖稱原法院並未
    向其提示系爭法律司函，故原法院認抗告人至遲於98年11月
    26 日庭期即可知悉相對人已經遷移之情，與卷證資料不符
    云云，惟仍不足據以為對抗告人有利之認定，其執前詞指摘
    原裁定不當，求予廢棄，為無理由，應予駁回。
三、據上論結，本件抗告為無理由，爰民事訴訟法第495條之1第
    1 項、第449條第1項、第95條、第78條，裁定如主文。
中    華    民    國    99    年    9     月    16    日
                  民事第九庭
                      審判長法  官  張宗權
                            法  官  鄭純惠
                            法  官  周玫芳
正本係照原本作成。
本裁定除以適用法規顯有錯誤為理由外，不得再抗告。如提起再
抗告，應於收受後10日內委任律師為代理人向本院提出再抗告狀
。並繳納再抗告費新台幣１千元。
中    華    民    國    99    年    9     月    17    日
                            書記官  陳嘉文

司法院資訊處製作；財團法人民間司法改革基金會備份。
